---
title: "Escolas com Ensino Médio em Porto Velho e Cuiabá"
Subtitle: Utilizado pacote geobr 
author: "Michele Caramigo"
format: html
editor: visual
embed-resources: true
date: "02/01/2024"
---

## Visualização

Para visualização das escolas do ensino médio nos municípios Porto Velho e Cuiabá foi utilizado o pacote geobr para identificar a quantidade de escolas que esses municipios possuem.

## Código utilizado

O pacote geobr foi carregado e atraves da função list_geobr, identificamos o comando para as escolas, read_schools.

```{r}
#| warning: false
#| message: false
#| echo: false
library(tidyverse)
library(geobr)
geobr::list_geobr()
dados_geobr<-list_geobr()
escolas<-read_schools()
```

A função read_schools foi executada e resultado carregado no objeto "escolas".

Apos obter o conteúdo das escolas, foi utilizado filtro por municipio, Porto Velho e Cuiabá.

E como o objetivo é a visualização das escolas que possuem ensino médio nesses municípios o comando seguinte e para fazer a busca das escolas com Ensino Médio.

```{r}
#| warning: false
#| message: false
#| echo: false
escolasPV <- escolas %>% 
  filter(name_muni == "Porto Velho")  

ensino_medio_porto_velho <- escolasPV |>
  dplyr::filter(stringr::str_detect(education_level, "Ensino Médio")) |>
  dplyr::group_by(government_level) |> 
  dplyr::mutate(
    numero_linhas = dplyr::n(),
    nome_label = paste0(government_level, " (N=", numero_linhas, ")")
  ) |> 
  dplyr::ungroup()

```

Primeiramente em Porto Velho e abaixo em Cuiabá.

```{r}
#| warning: false
#| message: false
#| echo: false
escolasCB <- escolas %>% 
  filter(name_muni == "Cuiabá")

ensino_medio_cuiaba <- escolasCB |>
  dplyr::filter(stringr::str_detect(education_level, "Ensino Médio")) |>
  dplyr::group_by(government_level) |> 
  dplyr::mutate(
    numero_linhas = dplyr::n(),
    nome_label = paste0(government_level, " (N=", numero_linhas, ")")
  ) |> 
  dplyr::ungroup()

```

Por último apresentamos a visualização gráfica a cada município, Porto Velho e Cuiabá com as escolas que tem Ensino Médio por classificação da escola: Pública(Estadual ou Federal) ou Privada e número de matrículas.

```         
```

Município: Porto Velho

```{r}
#| warning: false
#| message: false
#| echo: false
ensino_medio_porto_velho |>
  ggplot() +
  aes(x = government_level, y = size) +
  geom_point(aes(color = government_level)) +
  theme_minimal(12) +
  labs(
    title = "Escolas de Ensino Médio em Porto Velho",
    caption = "Fonte: INEP, pacote de dados geobr",
    x = "Classificação da escola: Pública(Estadual ou Federal) ou Privada",
    y = "No. de Matrículas"
  )
```

Município: Cuiabá

```{r}
#| warning: false
#| message: false
#| echo: false
ensino_medio_cuiaba |>
               ggplot() +
               aes(x = government_level, y = size) +
               geom_point(aes(color = government_level)) +
               theme_minimal(12) +
               labs(
                 title = "Escolas de Ensino Médio em Cuiaba",
                 caption = "Fonte: INEP, pacote de dados geobr",
                 x = "Classificação da escola: Pública(Estadual ou Federal) ou Privada",
                 y = "No. de Matrículas"
               )
```
